【裁判字號】    92,易,115
【裁判日期】    920723
【裁判案由】    傷害
【裁判全文】
臺灣宜蘭地方法院刑事判決                          九十二年度易字第一一五號
    公  訴  人  臺灣宜蘭地方法院檢察署檢察官
    被      告  丙○○
右列被告因傷害案件，經檢察官提起公訴 (九十二年度偵字第一五一號)，本院判決
如左：
    主  文
丙○○連續傷害人之身體，處有期徒刑陸月，如易科罰金，以參佰元折算壹日。
    事  實
一、緣乙○○為甲○○之前女友，為丙○○之受僱人。丙○○與甲○○因與乙○○間
    之感情問題而生嫌隙，丙○○竟於民國九十一年十二月十九日二十一時許，以取
    回放置於乙○○之車上工作之工具為由，駕車前往甲○○之母丁○○宜蘭縣冬山
    鄉○○○路二十七號住處附近，藏身黑暗處等待，甲○○發現丙○○在該處，即
    趨前欲毆打楊銅，丙○○隨即基於傷害之犯意，以預藏之其所有長約四十公分
    之鐵鑄水管，毆打甲○○頭部及全身各處多次，致甲○○受有粉碎性左正裂傷併
    軟骨骨折，顱部撕裂傷併顱骨暴露、雙膝、右手瘀青傷、雙小腿擦傷及頭部外傷
    等傷害。丁○○聞聲趕至勸阻時，亦遭丙○○基於傷害之概括犯意，持上開鐵棍
    擊傷腿部，致受有左大腿擦傷併瘀青之傷害。
二、案經甲○○、丁○○訴由宜蘭縣警察局羅東分局報請台灣宜蘭地方法院檢察署檢
    察官偵查起訴。
    理  由
一、被告丙○○矢口否認上開犯行，辯稱：當時是告訴人甲○○先動手掌摑伊，伊眼
    鏡遭告訴人甲○○打落；應是告訴人甲○○衝過來要毆打伊時，刺到鐵棍而受傷
    ；伊並未傷害告訴人丁○○，應係一陣混亂中告訴人丁○○因而受傷云云。惟查
    ，被告於右揭時、地傷害告訴人甲○○與丁○○之犯罪事實，業據告訴人甲○○
    與丁○○指訴綦詳。又告訴人甲○○受有粉碎性左正裂傷併軟骨骨折，顱部撕裂
    傷併顱骨暴露、雙膝、右手瘀青傷、雙小腿擦傷及頭部外傷等傷害、告訴人丁○○受有左大腿擦傷併瘀青之傷害，復有羅東博愛醫院診斷證明書二紙在卷可稽。
    被告雖辯稱告訴人甲○○之傷勢應係於衝過來要毆打被告時，刺到鐵棍而受傷云
    云，惟苟如被告所辯，則傷勢應僅係單一傷口，然依上開診斷證明書所示，告訴
    人之傷勢分佈頭部、四肢多處，顯係遭人以亂棍毆打，是被告上開辯詞並不足採
    。又被告辯稱告訴人甲○○當時先掌摑被告，且致其眼鏡掉落云云，惟均無驗傷
    證明相佐，是其辯解仍屬有疑。縱認告訴人甲○○確有毆打被告，傷勢亦應屬輕
    油，此亦據被告於警訊中自承：「（你有無受傷？）沒有明顯外傷」等語相符。
    是被告持鐵棍毆打告訴人甲○○，顯非出於正當防衛之行為。再者，被告辯稱並
    未毆打告訴人丁○○云云，惟查，被告自承當時是在一陣混亂中乙○○與丁○○
    始受傷等語，足認被告當時確知丁○○在場。又乙○○亦前往勸阻，亦遭上開鐵
    棍擊傷，事後縫合十針（未據告訴）等情，業據證人乙○○證述在卷。顯見當時
    被告確有以持鐵棍毆打在場勸阻之人丁○○與乙○○。事證明確，被告犯行應堪
    認定。
二、核被告所為，係犯刑法第二百七十七條第一項之傷害罪。其先後毆打告訴人甲○○與丁○○之行為，時間緊接，構成要件相同，顯係基於概括犯意而為之，為連
    續犯，應以一罪論，並加重其刑。爰審酌被告係因感情糾紛，對告訴人施以暴力
    、其手段凶狠、犯罪時所受之刺激及其品性、生活狀況、智識程度、其傷害犯行
    對告訴人所生之身心損害，及犯罪後否認犯行，並無悔意之態度等一切情狀，量
    處如主文所示之刑，並諭知易科罰金之折算標準。
據上論斷，應依刑事訴訟法第二百九十九條第一項前段，刑法第二百七十七條第一項
、第五十六條、第四十一條第一項，罰金罰鍰提高標準條例第一條前段、第二條，判
決如主文。
本案經檢察官吳慧蘭到庭執行職務
中      華      民      國      九十二      年    七    月    二十三    日
                                        臺灣宜蘭地方法院刑事第一庭
                                            法  官  謝  佩  玲
右正本證明與原本無異。
如不服本判決，應於判決送達後十日內向本院提出上訴狀( 應附繕本 )。
                                            書記官  林  慶  生
中      華      民      國      九十二      年    七    月    二十四    日
附錄法條：
中華民國刑法第二百七十七條第一項
傷害人之身體或健康者，處三年以下有期徒刑、拘役或一千元以下罰金。


司法院資訊處製作；財團法人民間司法改革基金會備份。
